【裁判字號】    90,親,8
【裁判日期】    900228
【裁判案由】    否認子女
【裁判全文】
臺灣臺中地方法院民事判決  九十年度親字第八號
    原        告  甲○○
                          送達.
    被        告  乙○○  住台.
                          送達.
    被        告  丙○○  住台.
    兼法定代理人
右當事人間否認子女事件，本院判決如左：
    主      文
確認被告乙○○（民國八十九年九月二日生）非原告自被告丙○○受胎之婚生子。
訴訟費用由被告負擔。
    事      實
甲、原告方面：
  一、聲明：如主文所示。
  二、陳述：原告與被告丙○○本係夫妻關係，嗣於民國八十八年十一月二十日經鈞院裁判
      離婚，原告於八十九年九月二日生下一子即被告乙○○，惟原告與被告丙○○於八十
      八年三月十二日前即行分居二年，且丙○○自八十八年三月十二日因涉及逃亡案件，
      經憲兵緝獲送海軍總司令部軍事看守羈押，嗣經判刑一年，離婚訴訟審理期間，  鈞
      院向海軍總司令部軍法處借提審訊，至離婚判決時仍在軍監執行徒刑，尚未開釋，原
      告與被告丙○○間並未同居。乙○○係原告於離婚訴訟期間與賴姓男友在苗栗同居所
      生，戶政事務所將其父登記為被告丙○○，顯與事實不符，原告否認之，為此依法提
      起本訴，請求判決如訴之聲明。
  三、證據：提出戶籍謄本、離婚判決書、軍法判決書各乙份為證。
乙、被告方面：
  一、聲明：原告之訴駁回。
  二、陳述：我犯逃亡案件，在八十八年三月十二日被抓後，即在軍事監獄看守所，判刑後
      直接移軍事監獄執行，八十九年七月十四日出監，被抓後到執行徒刑出監中，原告從
      未探監過，故乙○○不可能是我與原告所生之子。
     理      由
一、本件原告主張其與被告丙○○本係夫妻，嗣後判決離婚，惟離婚後，原告於八十九年九
    月二日生有一子即被告乙○○之事實，業據其提出戶籍謄本一件為憑，就此部分之事實
    ，自堪信為真實。又原告主張其與被告丙○○於八十八年三月十二日前即行分居二年，
    丙○○自八十八年三月十二日因涉及逃亡案件，經憲兵緝獲送海軍總司令部軍事看守羈
    押，嗣經判刑一年，離婚訴訟審理期間，本院向海軍總司令部軍法處借提審訊，至離婚
    判決時仍在軍監執行徒刑，尚未開釋，原告與被告丙○○間並未同居，迄今未曾再同居
    ，被告乙○○應非自被告丙○○受胎所生乙節，並據提出離婚判決書、軍法判決書各乙
    份為憑，且被告丙○○於言詞辯論時，亦稱「事實是我犯逃亡在八十八年三月十二日被
    抓後，即在軍監看守所，判刑後直接移監獄執行，八十九年七月十四日出監，被抓後到
    出監中原告從未探監過，故小孩乙○○不可能是我與原告生的。」等語，而被告乙○○
    係八十九年九月二日出生，顯然原告受胎懷有被告乙○○時，被告丙○○仍在軍事監獄
    中，不可能與原告同居，被告乙○○顯非自被告丙○○受胎，是原告此部份之主張，亦
    屬真實。
三、按民法第一千零六十三條第一項推定之婚生子女，如夫妻之一方能證明妻非自夫受胎者
    ，得於知悉子女出生之日起，一年內提起否認之訴，同條第二項定有明文。查原告受胎
    生下被告乙○○，自出生日起回溯受胎期間既係在其與被告丙○○婚姻關係存續中，則
    依法自應推定被告乙○○為原告與被告丙○○之婚生子，然原告受胎懷有被告乙○○時
    ，並未與被告丙○○同居，即非自被告丙○○受胎，準此，原告於知悉被告乙○○出生
    之日起一年內提起本件訴訟，於法洵屬有據，應予准許。
四、據上論結，本件原告之訴為有理由，依民事訴訟法第七十八條、第八十五條第一項前段
    ，判決如主文。
中        華        民        國   九十     年      二       月    二十八     日
                                臺灣臺中地方法院家民事法庭
~B法      官  陳學得
右為正本係照原本作成
如對本判決上訴須於判決送達後廿日內向本院提出上訴狀
中        華        民        國   九十     年      三       月       五      日
~B法院書記官


司法院資訊處製作；財團法人民間司法改革基金會備份。
